【裁判字號】    99,易,687
【裁判日期】    991228
【裁判案由】    竊盜
【裁判全文】
臺灣雲林地方法院刑事協商判決          99年度易字第687號
公  訴  人  臺灣雲林地方法院檢察署檢察官
被      告  吳文華
上列被告因竊盜案件，經檢察官提起公訴（99年度偵字第3904號
），並聲請法院改依協商程序而為判決，本院認為適當，同意由
法官一人獨任進行協商判決程序，判決如下：
    主      文
吳文華攜帶兇器竊盜，累犯，處有期徒刑柒月。又夜間侵入住宅
踰越安全設備竊盜，累犯，處有期徒刑捌月；又竊盜，累犯，處
有期徒刑肆月，未扣案之自備鑰匙壹支沒收之。應執行有期徒刑
壹年伍月，未扣案之自備鑰匙壹支沒收之。
    事實及理由
一、犯罪事實：
    吳文華前於民國89年間因竊盜案件，經臺灣高等法院臺中
    分院以90年度上易字第751 號判決判處有期徒刑2 年6 月確
    定，於94年01月12日縮短刑期假釋出監，惟其又於假釋期內
    ，復因竊盜案件，經臺灣彰化地方法院（下稱彰化地院）
    以94年度易字第584 號判決判處有期徒刑1 年8 月確定；
    再因違反毒品危害防制條例案件，經彰化地院以94年度彰簡
    字第893 號判決判處有期徒刑4 月確定；另因竊盜案件，
    經彰化地院以94年度簡字第213 號判決判處有期徒刑5 月確
    定；上開、所示之2 罪，經彰化地院以96年度聲減字第
    2140號裁定減刑，並與前揭所示之罪定應執行有期徒刑1
    年9 月15日確定，再與上開所示之罪假釋經撤銷後之殘刑
    有期徒刑4 月2 日接續執行，於96年12月12日縮短刑期執行
    完畢。詎仍不知悔改，分別為下列犯行：
  (一)於99年06月06日清晨06時許，攜帶其所有客觀上足供兇器使
    用之T 字板手1 把（另扣於臺灣南投地方法院99年度易字第
    347 號案件），行經南投縣埔里鎮○○○路216 號處，見卓
    廖春所有供卓美志使用之車牌號碼0263-NS 號自用小客車停
    放該處，無人看管，遂認有機可趁，竟意圖為自己不法所有
    ，持前揭T 型板手打開車門，並啟動該車電門發動引擎，以
    此方式竊取卓廖春所有之上開自用小客車得手（該車價值據
    卓美志於警詢時稱約為新臺幣【下同】30,000元），得手後
    旋即駕駛該車離去。嗣後因汽油使用殆盡而棄置在南投縣草
    屯鎮○○路137 號旁。
  (二)於99年06月08日凌晨02時許，竟意圖為自己不法所有，至李
    石貴位在南投縣草屯鎮○○街51巷17號住處，先從李石貴前
    揭住處1 樓之鐵窗攀爬到李石貴上開住處2 樓，復踰越該住
    處2 樓未上鎖之窗戶進入屋內（所涉無故侵入他人住宅罪嫌
    ，未據告訴），徒手竊取李石貴所有放置於該住處內1 樓客
    廳之液晶電視1 台，得手後旋即離去。
  (三)於99年06月10日凌晨05時許，行經在南投縣草屯鎮○○路19
    2 之7 號前，見周妤庭所有供江秋雪使用之車牌號碼VTU-20
    6 號輕型機車1 部停放該處，為供代步使用，竟意圖為自己
    不法之所有，以其所有之自備鑰匙1 支（未扣案），直接插
    機車車頭電門發動引擎，以此方式竊取周妤庭所有之上開機
    車（該車價值據江秋雪於警詢時稱約為5,000 元），得手後
    隨即騎乘離去。
    嗣於99年06月11日11時許，為警在南投縣草屯鎮○○路137
    號對面，起獲上開車牌號碼0263-NS 號自用小客車（業已發
    還被害人卓美志領回）；復於於99年06月25日06時05分許，
    為警在其位在南投縣草屯鎮○○路○ 段217 巷11弄18號1 樓
    之租屋處查獲，扣得吳文華所有供前揭(一)所示竊盜犯罪使用
    之T 型板手1 支等物，同日14時許，吳文華帶同警方前往彰
    化市○○路314 巷口，起獲上開遭竊之車牌號碼VTU-206 號
    機車1 部（已發還被害人江秋雪領回），始悉上情。
二、證據名稱：
  (一)被告吳文華於偵查及本院訊問時之自白。
  (二)被害人卓美志、李石貴、江秋雪於警詢之指述。
  (三)贓物認領保管單2份。
  (四)蒐證照片9張。
三、本案經檢察官與被告吳文華、辯護人於審判外達成協商之合
    意，且被告吳文華已認罪，其合意內容為：吳文華攜帶兇器
    竊盜，累犯，處有期徒刑7 月；又夜間侵入住宅踰越安全設
    備竊盜，累犯，處有期徒刑8 月；又竊盜，累犯，處有期徒
    刑4 月，未扣案之自備鑰匙1 支沒收之；應執行有期徒刑1
    年5 月，未扣案之自備鑰匙1 支沒收之。
四、至未扣案之自備鑰匙1 支，為被告所有，供被告為犯罪事實
    欄(三)所示之竊盜犯罪所用，屬犯罪所用之物，此經被告於本
    院審理時供述至明（見本院卷第44頁正面），又無證據證明
    業已滅失，爰依刑法第38條第1 項第2 款之規定，諭知沒收
    。至扣案之T 字板手1 把，係被告所有，供被告為犯罪事實
    欄(一)所示之竊盜犯罪所用，雖據被告於本院審理時供述至明
    （見本院卷第43頁背面），然該板手業經臺灣南投地方法院
    檢察署為廢棄銷燬，有臺灣南投地方法院檢察署99年11月12
    日投檢茂淑99偵2827字第21989 號函、該署檢察官扣押（沒
    收）物品處分命令、上開刑事判決各1 份可佐（見本院卷第
    34 頁 正面至第40頁正面），爰不另為沒收之諭知，附此敘
    明。
五、應適用之法條：刑事訴訟法第455 條之2 第1 項、第455 之
    4 第2 項、第455 條之8 、第454 條第1 項，刑法第320 條
    第1 項、第321 條第1 項第1 款、第2 款、第3 款、第47條
    第1 項、第38條第1 項第2 款、第51條第5 款，刑法施行法
    第1 條之1 第1 項、第2 項前段。
六、協商判決原則上不得上訴。但有刑事訴訟法第455 條之4第1
    項第1 款「於本訊問程序終結前，被告撤銷協商合意或檢察
    官撤回協商聲請者」；第2 款「被告協商之意思非出於自由
    意志者」；第4 款「被告所犯之罪非第455 條之2 第1 項所
    定得以協商判決者」；第6 款「被告有其他較重之裁判上一
    罪之犯罪事實者」；第7 款「法院認應諭知免刑或免訴、不
    受理者」情形之一，或協商判決違反同條第2 項「法院應於
    協商合意範圍內為判決；法院為協商判決所科之刑，以宣告
    緩刑或2 年以下有期徒刑、拘役或罰金為限」等規定者（以
    上均簡稱但書情形）外，不在此限（即有但書情形，依法仍
    得上訴）。
七、本件如有上述但書情形，且不服本判決時，得自收受判決送
    達之日起10日內，向本院提出上訴狀（須附繕本），上訴於
    第二審法院。
本案經檢察官魏偕到庭執行職務。
中    華    民    國    99    年    12    月    28    日
                  刑事第六庭    法  官  陳佩怡
以上正本證明與原本無異。
                                書記官  林佳慧
中    華    民    國    99    年    12    月    28    日
附錄本案論罪科刑法條全文：
中華民國刑法第320條
意圖為自己或第三人不法之所有，而竊取他人之動產者，為竊盜
罪，處5  年以下有期徒刑、拘役或 5 百元以下罰金。
意圖為自己或第三人不法之利益，而竊佔他人之不動產者，依前
項之規定處斷。
前二項之未遂犯罰之。
中華民國刑法第321 條
犯竊盜罪而有左列情形之一者，處6 月以上、5 年以下有期徒刑
：
一、於夜間侵入住宅或有人居住之建築物、船艦或隱匿其內而犯
    之者。
二、毀越門扇、牆垣或其他安全設備而犯之者。
三、攜帶兇器而犯之者。
四、結夥3 人以上而犯之者。
五、乘火災、水災或其他災害之際而犯之者。
六、在車站或埠頭而犯之者。
前項之未遂犯罰之。

司法院資訊處製作；財團法人民間司法改革基金會備份。
